

## Christophe Desmarres

# DEVELOPPEUR WEB ET WEB MOBILE



github/Christophe-Desmarres



<u>linkedin/in/christophe-desmarres</u>

## **PROFIL**

Après 18 ans et plusieurs postes dans la même entreprise, j'ai saisie l'opportunité de suivre une formation dans le développement web pour améliorer mes compétences déjà acquises dans ce domaine, pour apprendre les bonnes pratiques et pour ouvrir mon panel de langage.

Ma formation fini, je suis actuellement en recherche d'un poste pour développer tout types d'applications web.

### **COMPETENCES**





















Outils: Office (évaluation TOSA 3), SAP

Langues : Anglais technique Permis de conduire B







06.22.34.82.07

(a) christophe.desmarres@hotmail.com



72200 Crosmières

#### **FORMATIONS**

2022 Formation Développeur Web et Web mobile école O'Clock (certification niveau 5)

2018 Certification de Qualification Paritaire de la Métallurgie Animateur d'Equipe Autonome de Production

2001-2003 DEUG MIME (Micro Informatique Micro Electronique) (BAC+2)

2000-2001 DEUG MIAS (Math et Informatique, Application aux Sciences)

### **EXPERIENCES**

2022 Apothéose O'clock (apecrosmieres.fr)

- Conception cahier des charges
- Réalisation back (**PHP** et **Wordpress**)
- Réalisation Front (**Vue.js** avec **axios**)

2021 Azerty Consulting (stage)

- Jeu T9, skylnvaders javascript vanilla

2003-2021 VALEO (Sablé sur Sarthe 72) Team leader (2010 à 2021)

- **Organisation** effectifs, gestion production et aléas
- Suivi et améliorations des différents objectifs
- Reporting et réunion journalière

Maintenance test (2007 à 2008)

- Curatif et préventif des moyen de test (électricité, mécanique, informatique)

Conducteur de ligne (2004 à 2007 et 2008 à 2010)

- Dépannage aléa et préventif niveau 1

PHOTOGRAPHE (2017 à aujourd'hui)

- Gestion clientèle et fournisseur
- Prise de vue, retouche, livraison
- Service location photobooth

#### **CENTRE D'INTERET**



photo associative et évènementielle (sport auto, danse, culturel)



#TeamCorvetteRacing